臺灣彰化地方法院刑事判決　　　　　　　 94年度易字第494號
公　訴　人　臺灣彰化地方法院檢察署檢察官
被　　　告　甲○○
上列被告因竊盜案件，經檢察官提起公訴 (94年度偵字第1791號
)，本院判決如下：
    主  文
甲○○竊盜，累犯，處有期徒刑伍月，如易科罰金，以佰元折
算壹日。
    事  實
一、甲○○曾因竊盜罪，經判處有期徒刑八月確定，於民國90年
    12月18日（起訴書誤載為12日）執行完畢，猶不知悔改，於
    94年2月4日上午9時39分許，駕駛4632-LK經過彰化市○○路
    ○段310號前，見平時居住在同路段308號乙○○○所有之黃
    金獵犬一隻（價值新台幣[下同]3萬5千元）在該處路邊，明
    知該黃金獵犬外觀整潔，為有人飼養之物，竟意圖為自己不
    法之所有，在該路段繞行一圈後，確定四周無人注意，乃停
    車下來將該黃金獵犬抱進車中而竊取之，得手後帶回自己住
    處飼養。嗣經乙○○○發覺失竊，報警調取附近路口監視畫
    面而循線查獲上情。
二、案經彰化縣警察局彰化分局報告臺灣彰化地方法院檢察署檢
    察官偵查起訴。
    理  由
一、訊據被告甲○○固坦承於上述時、地，未經所有人同意抱走
    該黃金獵犬等情，但矢口否認竊盜犯行，辯稱：以為該狗是
    沒人要的流浪狗等語（被告於警詢時即已如此陳述，起訴書
    記載被告於警詢中對犯罪事實供承不諱云云，顯無依據），
    經查：證人乙○○○於警詢及本院審理時均稱：該黃金獵犬
    有血統證書，是以3萬5千元買來，約一、二星期洗澡一次，
    平日都在家中活動，非常乾淨，也會自己回家，當日因郵差
    來送信，未注意狗乘機跑出去，約半小時後發覺狗不見，才
    查看隔壁810號之監視器，發現遭車子載走，所以報警尋找
    等語，復有贓物認領保管單一紙附卷可稽，又依監視器攝示
    之被告抱狗經過，可見該隻黃金獵犬毛髮平順、外觀整潔，
    此據本院當庭勘驗明確，並有其翻拍照片在卷可按，被告又
    承認在該處繞行一圈始停車抱走該狗，當日去問狗店老闆，
    知道該狗是黃金獵犬，一隻要好幾萬元，抱回去養在家裡等
    語，足見該狗是具有血統證書之高價黃金獵犬，當日僅在居
    處屋外附近活動，活動時間不到半小時，外觀整潔，足以判
    斷係有人飼養之狗，被告在該處附近繞行一圈始下手抱狗，
    顯係為了確定四下無人注意時，才要動手，又被告抱走該狗
    當日，被告即經由狗店老闆查知該狗係價值數萬元之狗種，
    仍無將該狗載回原處或其他尋訪狗主之行為，反而將其飼養
    在家中，堪認被告抱狗之時，確已明知該狗係有主物而有為
    自己不法所有之意圖，本件罪證明確，被告之犯行足以認定
    。
三、核被告所為，係犯刑法第320條第1項之竊盜罪。被告曾因竊
    盜罪，經判處有期徒刑八月確定，於民國90年12月18日執行
    完畢之事實，有台灣高等法院被告前案紀錄表附卷可稽，其
    受此有期徒刑執行完畢後，五年以內再犯有期徒刑以上之罪
    ，應依累犯規定，加重其刑。爰審酌被告之犯罪動機、目的
    、手段、所生之危害及犯罪後否認之態度等一切情狀，量處
    如主文所示之刑，並諭知易科罰金之折算標準。
據上論斷，應依刑事訴訟法第299條第1項前段，刑法第320條第1
項、第47條、第41條第1項前段，罰金罰鍰提高標準條例第1條前
段、第2條，判決如主文。
本案經檢察官郭棋湧到庭執行職務。
中　　華　　民　　國　　94　　年　　7 　　月　　26　　日
                  刑事第三庭  審判長法  官  余仕明
                                    法  官  簡婉倫
                                    法  官  黃玉齡
右正本證明與原本無異。
如不服本判決，應於送達後10日內向本院提出上訴狀 (須附繕本
)。告訴人或被害人對於判決如有不服具備理由請求檢察官上訴
者，其上訴期間之計算係以檢察官收受判決正本之日期為準。
中　　華　　民　　國　　94　　年　　7 　　月　　26　　日
                                    書記官  梁高賓
中華民國刑法第320條
(普通竊盜罪、竊佔罪)
意圖為自己或第三人不法之所有，而竊取他人之動產者，為竊盜
罪，處五年以下有期徒刑、拘役或五百元以下罰金。
意圖為自己或第三人不法之利益，而竊佔他人之不動產者，依前
項之規定處斷。
前二項之未遂犯罰之。
